臺灣花蓮地方法院交通事件裁定　　　　　　　　　　　九十三年度交聲字第一一號
　　移 送單 位　交通部公路總局台北區監理所花蓮監理站
　　異　議　人　甲○○
右列受處分人因違反道路交通管理處罰條例案件，對於交通部公路總局台北區監理所
花蓮監理站九十三年一月二十七日所為之處分（原處分案號：花監五字第裁四四─Ｐ
00000000號），聲明異議，本院裁定如左：
    主  文
異議駁回。
    理  由
一、原處分意旨略以：異議人即受處分人甲○○於民國九十二年九月四日上午八時三
    十分許，駕駛公司之車號五０六─ＧＡ號之營業大貨曳引車，在花蓮縣吉安鄉○
    ○路○段與建國路一段交岔口處，因違反道路交通安全規則，因而肇事致人受傷
    ，爰依道路交通管理處罰條例第六十一條第三項之規定，吊扣駕駛執照六個月。
    異議人則以：當時是因為所駕車輛的機械故障，煞車失靈才追撞由林語浩所駕駛
    之自小客車，然而車禍發生後是異議人通知警察到場處理的，且林語浩於車禍後
    有到慈濟醫院檢查並沒有受傷，異議人復已經全額負擔林語浩車輛損害修理費用
    ，值勤員警未查，竟取締告發其抗拒警察值勤致人受傷，為此聲明異議等語。
二、按汽車在同一車道行駛時，除擬超越前車外，後車與前車之間應保持隨時可以煞
    停之距離；汽車駕駛人，不依規定保持前、後車距離者，處二百元以上四百元以
    下罰鍰；又汽車駕駛人，駕駛汽車違反道路交通安全規則，因而肇事致人受傷者
    ，吊扣其駕駛執照三個月至六個月，道路交通安全規則第九十四條第一項、道路
    交通管理處罰條例第五十八條第一項、第六十一條第三項定有明文；又舉發通知
    單及裁決書均為行政處分之一種，依據行政程序法第一百零一條之規定，行政處
    分如有誤寫、誤算或其他類此之顯然錯誤者，處分機關得隨時或依申請更正之。
    經查：本件異議人甲○○於九十二年九月四日上午八時三十分許，駕駛車號五０
    六─ＧＡ號之營業大貨曳引車，在花蓮縣吉安鄉○○路○段與建國路一段交岔口
    處時，因未與前車保持安全車距，致由後追撞由林語浩所駕駛之自小客車，經警
    方當場以異議人違反前述道路交通管理處罰條例第五十八條第一項的規定予以舉
    發後，花蓮縣警局復以異議人駕車肇事致林語浩受傷為由，認為異議人尚違反道
    路交通管理處罰條例第六十一條第二項之規定，而再予以舉發等情，業據異議人
    供述詳盡，且經證人即舉發警員林志勇到院證述屬實，並有花蓮縣警察局花警交
    字第Ｐ00000000號、第Ｐ00000000號舉發違反道路交通管理事
    件通知單各一張附卷可參。異議人雖主張林語浩並未受傷，然林語浩於本次車禍
    發生當日上午十一時四十四分至慈濟醫院急診檢查的結果，其因受本件車禍追撞
    ，而受有頭部外傷、後枕部血腫以及頸部扭傷之傷害，經醫囑宜休養三天，必要
    時需門診繼續治療的事實，有慈濟醫院函覆之病情說明書、急診病歷資料及診斷
    證明書等資料附卷供參，顯見本件因異議人駕駛車輛未與前車保持安全車距，致
    發生追撞前車之車禍，而使得前車駕駛林語浩受傷的事證明確，異議人有前揭違
    規之事實，應堪認定。雖花蓮縣警察局花警交字第Ｐ00000000號舉發違
    舉發單上所載違規法條有誤，然業經原處分機關於裁決書上更正舉發違規法條為
    道路交通管理處罰條例第六十一條第三項，此有裁決書一份附卷可按，揆諸上述
    規定，原處分機關依據道路交通管理處罰條例第六十一條第三項之規定，為異議
    人吊扣駕駛執照六個月之處分，並無不當。本件異議為無理由，應予駁回。
四、據上論斷，應依道路交通案件處理辦法第十九條，裁定如主文。
中      華      民      國    九十三    年      七      月    二十一    日
                              臺灣花蓮地方法院交通法庭
                                  法    官  陳  雅  敏
右正本證明與原本無異。
如對本裁定不服，應於送達後五日內，向本院提出抗告狀。（應抄附繕本）
                                  法院書記官
中      華      民      國    九十三    年      七      月    二十二    日
